Bem vindo ao Codigo Principal do nosso projeto
Neste aquivo voce encontra um guideline para fazer o download de seus dados de interesse.
________________________________________
Rode os seguintes comandos no seu R favorito. Nos estamos usando oficialmente a
versao 3.0.2 na plataforma i686-pc-linux-gnu (32-bit) para rodar nossos testes.
Tambem testamos na plataforma x86_64-pc-linux-gnu (64-bit) pelo site doKoding
Para carregar as bibliotecas necessarias no R e as funcoes descritas nesse 
projeto use: (lembre-se que se tiver usando o linux eh preciso instalar as 
bibliotecas Curl e XML na sua maquina, voce pode ver na sessao IMPORTANTE os
comandos para fazer isso)
```{r}
source("Requirements.R")
source("funcoes/Functions.R")
```
Para continuar listaremos em um vetor todos os estudos que queremos. Como
exemplo usaremos um artigo sobre Degue que pode ser encontrado nesse link e os
dados podem ser obtidos nesse link aqui.
No nosso estudo teste, o ID que nos leva ao arquivo 'matrix' eh GSE51808.
Atribuindo ele como uma string a um vetor (que vamos carinhosamente chamar de 
gse) e usando as seguintes funcoes, nao podemos fazer o download do arquivo e 
ler os dados em um objeto com o mesmo nome do ID do estudo.
- Criando o vetor:
```{r}
gse <- "GSE51808"
```
- Obtendo o link para download:
```{r}
link <- getLinkDownloadMatrix(gse)
```
- Fazendo o download:
(aqui voce devera obter uma mensagem de sucesso quando o download termina (Se 
voce estiver usando o GUI do R no windows pode ser que ele mostre um aviso 
pedindo permissao para fazer o download, eh soh aceitar)
```{r}
downloadMatrix(link)
```
- Lendo os dados:
```{r}
dados <- readMyData(gse)
```
Podemos usar o indice do nivel da lista ou o nome do estudo para acessar os dados:
```{r}
dados[[1]][1:6,1:3]
dados$GSE51808[1:6,1:3]
```
Cada coluna em dados$GES51808 corresponde a uma das 56 amostras que foram 
utilizadas no artigo. Vamos agora categorizar-las. Primeiro vamos fazer um 
vetor com as categorias de pacientes, no nosso estudo os pacientes podem ser 
um dos quatro tipos:
- Convalescent (paciente em recuperacao)
- Dengue Fever (com febre)
- Dengue Hemorrhagic Fever (com febre hemorragica)
- Healthy Control (controles saudaveis)
```{r}
categoria <- c("Convalescent", "Healthy control", "Dengue Fever", "Dengue Hemorrhagic Fever")
```

Criando um data.frame com as informacoes sobre as amostras por exemplo:
- o ID GSM
- o paciente que a amostra foi recolhida
```{r}
metadados <- doMeta(gse)
dfMeta <- as.data.frame(metadados[[1]])
```
Aqui voce pode definir manualmente as cores para os tipos de paciente ou deixar
 que a funcao doColourPalette faca isso para voce automaticamente (olhe a 
 documentacao dessa funcao para maiores detalhes como a quais colunas df deve conter).
```{r}
# Manualmente:
coloring <- sample(colours(),4)
# lembre-se: voce pode tambem definir as cores para o plot escolhendo-as
# coloring <- c("lightcyan4", "sienna2", "green2", "lightblue")
dfMeta <- doColourPalette(dfMeta, categoria, coloring) # warnings sao esperados
# Automaticamente:
dfMeta <- doColourPalette(dfMeta,categoria)
```
Apos executar todos os passoas acima, podemos fazer a analise de clusters
aqui iremos demonstrar alguns metodos que aprendemos durante a disciplina.
Mas primeiro vamos criar um objeto com a matriz transposta dos nossos dados.
Como o R, normalmente, faz os agrupamentos baseado nas linhas as dimensoes
maiores precisam estar localizadas na coluna:
```{r}
dim(dados$GSE51808)
# [1] 54715    56
t.dados <- t(dados[[1]])
dim(t.dados)
#[1]    56 54715
```

Kmeans:
Um metodo nao supervisionado de particionamento onde se define em quantos 
clusters queremos agrupar nossas amostras. O algoritmo do kmeans divide as 
amostras baseadas em centros, esses centroides são calculados atraves da media
(mean) de algumas amostras, o objetivo eh ir separando as medias mais proximas
formando agrupamentos (clusters) de amostras enquanto dentro de cada grupo
as medias sao proximas os grupos entre si devem possuir medias mais distantes. 
Sendo assim, o kmeans mede as distancias entre os centros usando o quadrado 
das distancias euclidianas o que o torna um algoritmo custoso.
```{r}
km <- kmeans(t.dados, centers=2)
plot(t.dados,col=km$cluster)

km3 <- kmeans(t.dados, centers=3)
plot(t.dados,col=km3$cluster)
```

PAM: (Partitioning around medoids)
Assim como o kmeans, o pam eh um metodo nao supervisionado de particionamento 
porem, diferentemente do kmeans que adota medias como centros o pam define um
ponto da amostra como centro. Alem disso, por trabalhar com uma matriz de 
dissimilaridades e minimizar a soma de dissimilirades ao inves das soma das 
distancias euclidianas o pam se torna uma versao mais robusta do que o kmeans.
```{r}
p <- cluster::pam(t.dados, k=2)
plot(t.dados,col=p$clustering, pch=19, xlab=NA, ylab=NA)

p3 <- cluster::pam(t.dados, k=3)
plot(t.dados,col=p3$clustering, pch=19, xlab=NA, ylab=NA)
```

Clusterizacao hierarquica pode ser de dois tipos:
- Aglomerativa
- Divisiva

Cluster hierarquico: hclust

O hclust eh um metodo de clusterizacao do tipo aglomerativo, ele comeca atribuindo
cada amostra (observacao) em um cluster e depois vai juntando os clusters mais
parecidos ate formar a arvore, particularmente essa funcao do R recebe uma
matriz de dissimilaridades, aqui calculada por dist, que nada mais eh do que uma
matriz que contem as distancias entre um par de amostras, essas distancias
indicam o quanto parecida um par de amostras sao assim, amostras muito distantes
sao consideradas muito diferentes enquanto amostras muito proximas sao consideradas
muito parecidas.
```{r}
d <- dist(t.dados)
hc <- hclust(d)
plot(hc)
```

Cluster hierarquico: diana
```{r}
di <- cluster::diana(t.dados))
plot(transDi)
```

Analise de componentes principais: PCA
```{r}
pca <- prcomp(as.matrix(t.dados), cor=T, scale=F)
pairs(pca$x[,1:3], col=dfMeta$col, pch=19)
plot(
    pca$x,
    col=dfMeta$col,
    pch=19,
    main = "PCA",
    xlab=paste0("PC1: ", summary(pca)$importance[2,1]*100, "%"),
    ylab=paste0("PC2: ", summary(pca)$importance[2,2]*100, "%")
)
legend(
    "top", pch=rep(19,length(coloring)),
    col=coloring,
    legend=categoria
)
```

Tambem podemos plotar o PCA usando o pacote ggplot com o código abaixo
```{r}
dfMeta2 <- dfMeta
dfMeta2$Species <- NA

for (i in 1:length(categoria)) {
    dfMeta2$Species[grep(categoria[i], dfMeta2[,2])] = categoria[i]
}

dataset <- data.frame(species = dfMeta2[,"Species"], pca = pca$x)

prop.pca <- pca$sdev^2/sum(pca$sdev^2)

p2 <- ggplot(dataset) + 
geom_point(aes(pca.PC1, pca.PC2, colour = species, 
    shape = species), size = 2.5) +
  labs(x = paste("PC1 (", scales::percent(prop.pca[1]), ")", sep=""),
       y = paste("PC2 (", scales::percent(prop.pca[2]), ")", sep=""))

plot(p2)
```

Para gerar os apendices
```{r}
write.table(x=dfMeta, # dado a ser escrito
            append=F, # boleano se o arq ja existe escreve linhas extras (T) ou sobrescreve (F)
            sep="\t", # o tipo do separador, nesse caso \t indica tab
            col.names=T, # boleano para os nomes das colunas
            file="tabelaDeCores.txt", # nome do arquivo
            row.names=F, # boleano para os nomes das linhas
            quote=F) # boleano para presenca de aspas

write.table(x=km$cluster, 
            append=F, 
            sep="\t",
            col.names=F,
            file="kmeans_k2_clusters.txt",
            row.names=T,
            quote=F)

write.table(x=p$clustering, 
            append=F, 
            sep="\t",
            col.names=F,
            file="pam_k2_clusters.txt",
            row.names=T,
            quote=F)
```

Algo extra: PCA 3D

Eh possivel gerar um grafico tridimensional com os tres primeiros componentes principais
com alguns comandos e um pacote em R chamado rgl e duas linhas de codigo para rodar no
terminal. Eles estao os descritos abaixo.

Em R:

Esses comandos iram:
- Gerar o plot tridimensional interativo
- Criar os frames para gerar o video 

Atente para o fato que os frames sao criados e nomeados seguindo um padrao
entao tome cuidado para um comando nao sobrescrever os frames do outro grafico.a
Tambem note que os frames vao corresponder ao tamanho da janela do grafico,
o que torna muito importante que voce maximize o tamanho da janela.
```{r}
# gera o grafico
rgl::plot3d(pca$x[,1:3], size=2, col=dfMeta$col, type='s')
# produz os frames
rgl::movie3d(rgl::spin3d(), fps=60, duration=10, convert=F, 
    dir = "C:/Users/JessicaTemporal/Dropbox/2015 Projeto/tmp/1to3/prog_all_noCLP", top = T, ) 

# gera o grafico
rgl::plot3d(pca$x[,c(1,3,4)], size=2, col=dfMeta$col, type='s')
# produz os frames
rgl::movie3d(rgl::spin3d(), fps=60, duration=10, convert=F, 
    dir = "recDePadroes2015/plots/3D/", top = T) # try convert=TRUE
```
e no seu terminal dentro da pasta que contem as imagens geradas pelas linhas acima.
```
ffmpeg -f image2 -r 30 -pattern_type glob -i '*.png' movie.mp4
```
Importante lembrar que o ffmpeg é um pacote do linux e precisa ser instalado, 
pode conferir como instalar o ffmpeg [nesse link](http://www.vivaolinux.com.br/dica/FFmpeg-no-Ubuntu-1404-64-bits) 
ou seguir as informacoes do [site oficial](https://www.ffmpeg.org/) do ffmpeg
