# Bem vindo ao Código Principal do Nosso projeto
Neste aquivo você encontra um guide line para fazer o download de seus dados de interesse
assim como fazer uns negócios da hora com eles...

Use com moderação e divirta-se

Mãos à obra!
-------------------------------
Rode os seguintes comandos no seu R favorito. Nós estamos usando oficialmente 
a versão 3.0.2 na plataforma i686-pc-linux-gnu (32-bit) para rodar nossos 
testes.

Carregando as bibliotecas necessárias e as funções descritas nesse projeto.
```{r}
source("Requirements.R")
source("funcoes/Functions.R")
```

Para continuar listaremos em um vetor todos os estudos que queremos segue um
exemplo com um estudo sobre Degue que pode ser encontrado [nesse link](http://www.ncbi.nlm.nih.gov/pmc/articles/PMC4116428/)

No nosso estudo teste, o ID que nos leva ao arquivo 'matrix' é GSE51808. 
Atribuindo ele como uma string a um vetor e usando as seguintes funções, nós
podemos fazer o download do arquivo e ler os dados em um objeto com o mesmo
nome do ID do estudo.

Então vamos lá:
- Criando o vetor:
```{r}
gse <- "GSE51808"
```
- Obtendo o link para download:
```{r}
link <- getLinkDownloadMatrix(gse)
```
- Fazendo o download:

(aqui você deverá obter uma mensagem de sucesso quando o download terminar)
```{r}
downloadMatrix(link)
```
- Lendo os dados:
```{r}
dados <- readMyData(gse)
```
O objeto dados é um tipo lista e cada nível corresponderá à um estudo (caso
você tenha mais de um estudo). Cada nível ao inves de seguir o padrão 1, 2..
é nomeado seguindo o nome do estudo que corresponde.
Então para checar o comecinho da matriz podemos fazer
```{r}
dados$GSE51808[1:6,1:3]
```
Cada coluna em dados$GES51808 corresponde a uma das XX amostras que foram 
utilizadas no artigo.

Vamos agora categorizar-las.

```{r}
rownames(dados$GSE51808) <- dados$GSE51808$ID_REF
dados$GSE51808 <- dados$GSE51808[,-1]


```
