# Bem vindo ao Código Principal do nosso projeto
Neste aquivo você encontra um guideline para fazer o download de seus dados de interesse
assim como fazer uns negócios da hora com eles...

Use com moderação e divirta-se

Mãos à obra!
-------------------------------
Rode os seguintes comandos no seu R favorito. Nós estamos usando oficialmente 
a versão 3.0.2 na plataforma i686-pc-linux-gnu (32-bit) para rodar nossos 
testes.

Para carregar as bibliotecas necessárias e as funções descritas nesse projeto use:
```{r}
source("Requirements.R")
source("funcoes/Functions.R")
```

Para continuar listaremos em um vetor todos os estudos que queremos. Como
exemplo usaremos um artigo sobre Degue que pode ser encontrado [nesse link](http://www.ncbi.nlm.nih.gov/pmc/articles/PMC4116428/)
e os dados podem ser obtidos [nesse link aqui](http://www.ncbi.nlm.nih.gov/geo/query/acc.cgi?acc=GSE51808).

No nosso estudo teste, o ID que nos leva ao arquivo 'matrix' é GSE51808. 
Atribuindo ele como uma string a um vetor (que vamos carinhosamente chamar de gse)
e usando as seguintes funções, nós podemos fazer o download do arquivo
e ler os dados em um objeto com o mesmo nome do ID do estudo.

Então vamos lá!
- Criando o vetor:
```{r}
gse <- "GSE51808"
```
- Obtendo o link para download:
```{r}
link <- getLinkDownloadMatrix(gse)
```
- Fazendo o download:

(aqui você deverá obter uma mensagem de sucesso quando o download terminar)
```{r}
downloadMatrix(link)
```
- Lendo os dados:
```{r}
dados <- readMyData(gse)
```
O objeto dados é um tipo lista e cada nível corresponderá à um estudo (caso
você tenha mais de um estudo). Cada nível ao invés de seguir o padrão 1, 2..
é nomeado seguindo o nome do estudo correspondente.
Então para checar o comecinho da matriz podemos fazer
```{r}
dados$GSE51808[1:6,1:3]
```
Cada coluna em dados$GES51808 corresponde a uma das 56 amostras que foram 
utilizadas no artigo.

Vamos agora categorizar-las. Primeiro vamos fazer um vetor com as categorias de
pacientes, no nosso estudo os pacientes podem ser um dos quatro tipos:
- Convalescent (paciente em recuperação)
- Dengue Fever (com febre)
- Dengue Hemorrhagic Fever (com febre hemorragica)
- Healthy Control (controles saudaveis)
```{r}
categoria <- c("Convalescent", "Healthy control", "Dengue Fever", "Dengue Hemorrhagic Fever")
```
Agora vamos criar um data.frame com as informações sobre as amostras por exemplo:
- o ID GSM
- o paciente que a amostra foi recolhida
```{r}
metadados <- doMeta(gse)
dfMeta <- as.data.frame(metadados$GSE51808)
coloring <- sample(colours(),5)
# "grey37"     "lightcyan4" "sienna2"    "green2"     "lightblue"


rownames(dados$GSE51808) <- dados$GSE51808$ID_REF
dados$GSE51808 <- dados$GSE51808[,-1]


```
Por questões que vamos explicar mais tarde, vamos separar uma amostra de cada
tipo e "tirar" elas da nossa matriz principal. Num estudo real você não vai
precisar rodar as linhas a seguir.
```{r}

```

